【裁判字號】    99,簡上,31
【裁判日期】    990831
【裁判案由】    傷害
【裁判全文】
臺灣板橋地方法院刑事判決              99年度簡上字第31號
上  訴  人  臺灣板橋地方法院檢察署檢察官
被      告  甲○○
            乙○○
            丙○○
上列上訴人因被告等傷害案件，不服本院於民國98年11月30日所
為之98年度簡字第9201號第一審判決（起訴案號：98年度調偵字
第865 號）提起上訴，本院管轄之第二審合議庭以裁定進行簡式
審判程序，判決如下：
    主  文
上訴駁回。
    事實及理由
一、本案經本院審理結果，認第一審以被告甲○○、乙○○、丙○○等3 人所為均係犯刑法第277 條第1 項之傷害罪，分別
    判處被告甲○○、乙○○各有期徒刑3 月、被告丙○○拘役
    59日，並諭知易科罰金之折算標準均為以新臺幣1,000 元折
    算1 日，另依刑法第38條第1 項第2 款規定，就扣案之道具
    槍1 把、彈殼3 顆等物諭知沒收，其認事用法均無不當，量
    刑亦屬妥適，應予維持，除補充：「被告甲○○、乙○○、
    丙○○等3 人以同一結夥鬥毆之行為，同時傷害告訴人鄭宇
    峰、丁○○2 人，侵害數法益，而觸犯數傷害罪名，為同種
    想像競合，應依刑法第55條前段規定，從一傷害罪處斷」，
    應適用之法條部分並補充「刑法第55條」外，均引用如附件
    第一審判決書記載之事實、證據及理由。
二、上訴人依告訴人鄭宇峰、丁○○2 人之請求，提起本件上訴
    ，其上訴意旨略以：(一)原審未詳予審認被告甲○○係持刀刺
    傷告訴人2 人，而逕認被告甲○○僅係徒手毆打告訴人2 人
    ，自有未洽；(二)又被告甲○○等3 人僅因買賣糾紛，即對告
    訴人2 人暴力相向，致告訴人2 人受有嚴重之傷勢，被告甲○○等3 人犯後復無任何和解之誠意，絲毫未見悔意，原審
    對被告甲○○等3 人所為之量刑，亦嫌過輕；爰提起本件上
    訴，請求撤銷原審判決，更為適當之判決等情。經查：
  (一)上訴人上訴意旨固指稱：原審未詳予審認被告甲○○係持刀
    刺傷告訴人2 人，而非單純徒手毆打告訴人2 人，自有未洽
    等情；惟查，上訴人於原審起訴書中所記載之被告甲○○犯
    罪行為，原即認被告甲○○係徒手毆打告訴人2 人，並未敘
    及被告甲○○有持刀刺傷告訴人2 人之情；而原審於判決理
    由中，復已詳述無從認定被告甲○○有持刀刺傷告訴人2 人
    之理由；且被告甲○○於本院審理時，亦堅稱其當時僅係徒
    手毆打告訴人2 人，並未持刀刺傷告訴人2 人等語；上訴人
    徒執上情，指摘原審判決不當，自乏所據。
  (二)次按有關刑之量定，乃實體法上賦予法院得為自由裁量之事
    項，倘原審法院量刑未逾越法律所規定之範圍，又無濫用權
    限之情形，即不得任意指摘為違法。查原審於量刑時，已具
    體審酌被告甲○○、乙○○、丙○○等3 人之犯罪動機、目
    的、手段、告訴人2 人所受傷勢、被告甲○○等3 人參與犯
    罪之情節輕重程度、犯後態度、渠等迄未能與告訴人2 人達
    成和解等全部情狀，並詳載於原審判決書內；前述上訴意旨
    (二)所指之事由，俱經原審於量刑時審酌及之，並無漏未審酌
    之處，而原審所為刑之量定，未逾法定刑之範圍，亦無何量
    刑權濫用之情，自難謂有何不當或輕縱之可言；上訴人指摘
    原審量刑過輕，應予撤銷改判，亦無可採。
  (三)綜上所述，上訴人提起本件上訴，為無理由，應予駁回。
據上論斷，應依刑事訴訟法第455 條之1 第1 項、第3 項、第36
8 條、第364 條、第273 條之1 第1 項、第373 條，判決如主文
。
本案經檢察官黃彥琿到庭執行職務。
中    華    民    國    99    年    8     月    31    日
                刑事第十一庭  審判長法  官   張江澤
                                    法  官   黃苙荌
                                    法  官   劉景宜
不得上訴
上列正本證明與原本無異。
                                   書記官  謝秀青
中    華    民    國    99    年    9     月    6     日
附錄本案論罪科刑法條全文：
刑法第277條第1項
中華民國刑法第277條
（普通傷害罪）
傷害人之身體或健康者，處3年以下有期徒刑、拘役或1千元以下
罰金。
犯前項之罪因而致人於死者，處無期徒刑或7年以上有期徒刑；
致重傷者，處3年以上10年以下有期徒刑。

司法院資訊處製作；財團法人民間司法改革基金會備份。
